【裁判字號】    99,交聲,2398
【裁判日期】    991220
【裁判案由】    交管條例聲異
【裁判全文】
臺灣板橋地方法院交通事件裁定        99年度交聲字第2398號
原處分機關  交通部公路總局臺北區監理所板橋監理站
異  議  人
即受處分人  周慶安
上列異議人即受處分人因違反道路交通管理處罰條例案件，對於
交通部公路總局臺北區監理所板橋監理站於民國99年7 月27日所
為之處分（原處分案號：板監裁字第裁41-C00000000號），聲明
異議，本院裁定如下：
    主  文
異議駁回。
    理  由
一、原處分意旨略以：異議人即受處分人周慶安（下稱受處分人
    ）於民國99年6 月5 日16時20分許，駕駛車牌號碼DSP-231
    號輕型機車，行經臺北縣板橋市○○路○ 段與懷仁街口，因
    「闖紅燈」之違規事實，為臺北縣政府警察局海山分局埔墘
    派出所員警以北縣警交大字第C00000000 號舉發違反道路交
    通管理事件通知單攔停舉發，嗣受處分人於應到案日期前之
    99年6 月7 日提出申訴，經原處分機關函請舉發機關調查結
    果，仍認受處分人確有上開違規行為，原處分機關乃於99年
    7 月27日依道路交通管理處罰條例第53條第1 項、第63條第
    1 項第3 款（原裁決書漏載「第3 款」）規定，裁處受處分
    人罰鍰新臺幣（下同）1,800 元，並記違規點數3 點等語。
二、聲明異議意旨則以：伊於99年6 月5 日16時20分許騎機車從
    埔墘市場出來（即中山路2 段212 巷口），當時埔墘市場路
    口為綠燈，中山路2 段與懷仁街口是紅燈，伊是綠燈時左轉
    到中山路上，員警誤以為伊是從中山路直行，是員警一時沒
    看清楚，伊並無闖紅燈之行為，為此爰依法聲明異議，請求
    撤銷原處分云云。
三、按駕駛人駕駛車輛，應遵守道路交通標誌、標線、號誌之指
    示、警告、禁制規定，並服從執行交通勤務之警察或依法令
    執行指揮交通及交通稽查任務人員之指揮；又汽車駕駛人，
    行經有燈光號誌管制之交岔路口闖紅燈者，處1,800 元以上
    5,400 元以下罰鍰；汽車駕駛人有第53條之情形者，除依原
    條款處罰鍰外，並予記違規點數3 點，道路交通管理處罰條
    例第4 條第1 項、第53條第1 項、第63條第1 項第3 款分別
    定有明文，先予敘明。
四、經查：
（一）受處分人於99年6 月5 日16時20分許，駕駛車牌號碼DSP-
      231 號輕型機車，行經臺北縣板橋市○○路○ 段與懷仁街
      口，因「駕車行經有燈光號誌管制之交岔路口闖紅燈」之
      違規行為，為臺北縣政府警察局海山分局埔墘派出所警員
      張傳賢予以攔查，並以北縣警交大字第C00000000 號舉發
      違反道路交通管理事件通知單當場舉發，原處分機關據此
      以板監裁字第裁41-C00000000號裁決書裁處受處分人罰鍰
      1,800 元，並記違規點數3 點等情，為受處分人所不爭執
      ，復有本件裁決書、臺北縣政府警察局舉發違反道路交通
      管理事件通知單及臺北縣政府警察局海山分局99年7 月5
      日北縣警海交裁字第0990026042號函存卷足參，堪先認定
      屬實。
（二）至受處分人雖以前揭情詞置辯。然查，證人即當日舉發本
      件違規之警員張傳賢於本院訊問時具結證稱：本件是伊舉
      發的，當時伊騎機車擔服執行16時至18時巡邏勤務，在受
      處分人機車之後方，當時中山路2 段與懷仁街口往板橋方
      向為紅燈，應該沒有車輛會往懷仁街直行，這個地方是T
      字路口，很多人都會闖紅燈，伊在受處分人後方有看到受
      處分人行經中山路2 段與懷仁街口時闖紅燈直行，便一直
      跟著他，又看到受處分人於中山路2 段與民享街口闖紅燈
      左轉至民享街口，遂在民享街口將其攔停，並開紅單，攔
      停的地點不是在埔墘市場。當時受處分人後面有載一個小
      朋友，沒有戴安全帽，只有他這台車闖紅燈沿中山路直行
      ，所以伊可以確定是受處分人違規等語詳實（見本院卷第
      23至24頁），復有現場圖1 紙在卷可稽，足認本件違規行
      為確係證人張傳賢當場親眼所見發覺而加以取締，且警員
      前開所證舉發違規事實經過具體、明確，當無虛偽不實之
      虞。
（三）再參酌證人張傳賢證述其當日係在中山路2 段與懷仁街口
      停等紅燈，即見前方受處分人所騎乘之機車闖越該路口紅
      燈直行，遂立即向前攔查，足見警員及受處分人所騎乘機
      車之兩車間並無其他車輛阻隔，當無因視線阻礙等因素而
      產生誤判之可能。況且，本件現場舉發之警員張傳賢與受
      處分人素昧平生，並無仇隙，於本院訊問時復具結作證，
      如有虛偽陳述，依法須負偽證刑責，已難認警員有甘冒偽
      證刑責的風險，而故意誣陷受處分人之動機及必要性。又
      警員本身係依法執行勤務，其依法定職權舉發交通違規，
      除其執行程序有違反法令規定之外，就實體之事項，本受
      合法與真實之推定。至於警員舉發各項道路交通違規事由
      ，本不以必須提出採證照片或錄影為限，倘受限於交通違
      規事實發生之即時性、急迫性，而由警員依其親身見聞經
      過，填製通知單舉發駕駛人交通違規事實，且於事後到庭
      接受法院訊問，而給予受處分人當面質疑之機會，亦屬法
      之所許。此外，本院復查無任何證據足資證明值勤警員有
      捏造事實、違法取締之情事，則值勤警員本其維護交通秩
      序、安全職責所為之當場舉發，自應受到合法、正確之推
      定。準此，受處分人確有於前揭時地駕車行經有燈光號誌
      管制之交岔路口闖紅燈之情事，應可認定，受處分人事後
      空言否認違規，自不足採。
五、綜上所述，本件違規事實明確，原處分機關依據道路交通管
    理處罰條例第53條第1 項及第63條第1 項第3 款規定，裁處
    受處分人罰鍰1,800 元，並記違規點數3 點，核無違誤。從
    而，本件聲明異議為無理由，應予駁回。
據上論斷，應依道路交通管理處罰條例第87條第2 項，道路交通
事件處理辦法第18條，裁定如主文。
中    華    民    國    99    年    12    月    20    日
                    交通法庭  法  官  廖欣儀
以上正本證明與原本無異。
如不服本裁定應於送達後5日內敘明理由向本院提出抗告狀。
                              書記官  顏偉林
中    華    民    國    99    年    12    月    20    日

司法院資訊處製作；財團法人民間司法改革基金會備份。
